臺灣臺東地方法院民事裁定　　　　　　 100年度家聲字第24號
聲　請　人　潘英鳳
關　係　人　李月君
上列聲請人聲請選任未成年子女陳欲芳、陳欲瑩、陳遠慶、陳荃
婷、陳鈺慶特別代理人事件，本院裁定如下：
    主  文
選任潘英鳳（女，民國○○○年○月○○○日生，身分證統一編
號：Ｚ000000000號）為未成年人陳欲芳（女，民國○
○○年○月○○日生，身分證統一編號：Ｚ000000000
號）、陳欲瑩（女，民國○○○年○○月○○○日生，身分證統
一編號：Ｚ000000000號）、陳遠慶（男，民國○○○
年○月○○日生，身分證統一編號：Ｚ000000000號）
、陳荃婷（女，民國○○○年○月○○○日生，身分證統一編號
：Ｚ000000000號）、陳鈺慶（男，民國○○○年○月
○○日生，身分證統一編號：Ｚ000000000號）辦理被
繼承人陳興東遺產協議分割相關事宜之特別代理人。
聲請程序費用新臺幣壹仟元由聲請人負擔。
    理   由
一、聲請意旨略以：聲請人為未成年人陳欲芳、陳欲瑩、陳遠慶
    、陳荃婷、陳鈺慶之祖母，因未成年人陳欲芳、陳欲瑩、陳
    遠慶、陳荃婷、陳鈺慶之父陳興東已於民國100年8月16日死
    亡，茲欲辦理被繼承人陳興東遺產協議分割事宜，惟囿於未
    成年人之母李月君與未成年人陳欲芳、陳欲瑩、陳遠慶、陳
    荃婷、陳鈺慶均同為陳興東之繼承人，就前述遺產協議分割
    事宜，彼此利益相反，依法不得代理，爰依民法第1086條第
    2項規定，聲請選任聲請人為其特別代理人等語。
二、按父母之行為與未成年子女之利益相反，依法不得代理時，
    法院得依父母、未成年子女、主管機關、社會福利機構或其
    他利害關係人之聲請或依職權，為子女選任特別代理人；次
    按代理人不得為本人與自己之法律行為，亦不得既為第三人
    之代理人，而為本人與第三人之法律行為。民法第106條本
    文、第1086條第2項分別定有明文。
三、經查，聲請人主張未成年人陳欲芳、陳欲瑩、陳遠慶、陳荃
    婷、陳鈺慶與其等之母李月君就繼承陳興東遺產事件利益相
    反，聲請選任陳欲芳、陳欲瑩、陳遠慶、陳荃婷、陳鈺慶之
    特別代理人等情，業據提出陳興東繼承系統表暨除戶謄本、
    聲請人戶口名簿及未成年人陳欲芳、陳欲瑩、陳遠慶、陳荃
    婷、陳鈺慶戶籍謄本等件為證，復據關係人李月君到庭表示
    未成年人陳欲芳、陳欲瑩、陳遠慶、陳荃婷、陳鈺慶均同意
    由聲請人擔任其等之特別代理人等語明確（參見本院卷第19
    頁），經核並無不合，自應准許。
四、依民法第1086條第2項，裁定如主文所示。
中    華    民    國    100   年    10    月    13    日
                    家事法庭法  官  康文毅
以上正本證明與原本無異。
如不服本裁定，應於送達後10日內，向本院提出抗告狀，並繳納
抗告費新臺幣1,000元。
中    華    民    國    100   年    10    月    13    日
                            書記官  林傳坤